【裁判字號】    95,上訴,478
【裁判日期】    950406
【裁判案由】    毒品危害防制條例
【裁判全文】
臺灣高等法院臺中分院刑事判決         95年度上訴字第478號
上  訴  人
即  被  告  甲○○
上列上訴人因被告違反毒品危害防制條例案件，不服臺灣彰化地
方法院94年度訴字第1963號中華民國94年12月20日第一審判決（
起訴案號：臺灣彰化地方法院檢察署94年度毒偵字第4198號，移
送併辦案號：同署95年度毒偵字第622號），提起上訴，本院判
決如下：
    主  文
原判決撤銷。
甲○○連續施用第一級毒品，累犯，處有期徒刑壹年陸月，扣案
之第一級毒品海洛因壹包（淨重零點零貳公克），沒收銷燬之，
注射針筒壹支沒收之。
    事  實
一、甲○○前於民國（下同）90年間，因施用毒品案件，經檢察
    官聲請強制戒治並提起公訴；強制戒治部分，經原審法院以
    90年度毒聲字第1489號裁定送強制戒治，經停止戒治付保護
    管束後，再因施用毒品案件撤銷停止戒治令入戒治處所強制
    戒治，於91年12月5日執行完畢釋放；提起公訴部分，經原
    審法院於90年7月22日以90年度訴字第701號判決，施用第一
    級毒品部分判處有期徒刑10月，施用第二級毒品部分判處有
    期徒刑6月，應執行有期徒刑1年2月確定。又於91年間，因
    施用第一級毒品案件，經原審法院於91年10月25日以91年度
    訴字第1020號判決判處有期徒刑1年確定，二案接續執行，
    甫於94年1月3日縮短刑期執行完畢。詎仍不知悔改，基於施
    用第一級毒品海洛因之概括犯意，自94年8月6日某時許起，
    至同年11月5日某時止，在彰化縣社頭鄉○○路旁等處，以
    將第一級毒品海洛因置入針筒內注射及滲人香煙吸食之方式
    ，連續施用第一級毒品海洛因多次，平均約1天施用1次。嗣
    分別於：I94年8月12日下午6時許，在彰化縣社頭鄉○○路
    4 段451號前，為警查獲，並當場扣得海洛因1包（淨重0.02
    公克）、注射針筒1支等物；II94年11月6日在彰化縣警察局
    田中分局接受採尿檢驗結果，呈嗎啡陽性反應。
二、案經彰化縣警察局員林分局報請臺灣彰化地方法院檢察署檢
    察官偵查起訴及移送併辦。
    理  由
一、上揭事實，業據被告迭於警、偵訊、原審及本院行審理時坦
    承不諱，且其於94年8月12日及94年11月6日為警查獲時所採
    取之尿液，經送鑑驗結果，確呈嗎啡陽性反應，此有彰化縣
    警察局員林分局委託檢驗尿液代號與真實姓名對照單、彰化
    縣衛生局94年8月22日煙檢字第943526號成績書及詮昕科技
    股份有限公司報告編號00000000號、4Ｂ080007號濫用藥物
    尿液檢驗報告各一紙附卷可稽，而扣案之白色粉末1包，確
    係海洛因成分（淨重0.02公克），此除據被告供陳在卷外，
    並有彰化縣警察局員林分局涉嫌毒品危害防制條例毒品初驗
    報告書、法務部調查局94年10月9日調科壹字第140012141
    號鑑定通知書各一紙在卷可按。再查，被告曾因施用毒品案
    件，經檢察官聲請強制戒治並提起公訴；強制戒治部分，經
    本以90年度毒聲字第1489號裁定送強制戒治，經停止戒治付
    保護管束後，再因施用毒品案件撤銷停止戒治令入戒治處所
    強制戒治，於91年12月5日執行完畢釋放等情，有臺灣高等
    法院被告全國前案紀錄表及臺灣彰化地方法院檢察署刑案資
    料查註紀錄表在卷足憑，被告顯係於受強制戒治執行完畢釋
    放後，5年內再犯毒品危害防制條例第10條第1項之罪，依同
    條例第23條第2項規定，應依法論科。綜上所述，本件犯罪
    事證明確，被告前開犯行洵堪認定。
二、核被告甲○○所為，係犯毒品危害防制條例第10條第1項之
    施用第一級毒品罪。被告為施用毒品而持有第一級毒品，其
    持有之低度行為均應為施用之高度行為所吸收，均不另論罪
    。被告先後多次施用第一級毒品之犯行，時間均緊接，所犯
    又係構成要件相同之罪，顯係基於概括犯意反覆為之，為連
    續犯，應依刑法第56條規定，以一罪論，並加重其刑。又查
    被告曾於90年間因違反毒品危害防制制條例案件，經原審法
    院於90年7月22日以90年度訴字第701號判決，施用第一級毒
    品部分判處有期徒刑10月，施用第二級毒品部分判處有期徒
    刑6月，應執行有期徒刑1年2月確定；又於91年間，因施用
    第一級毒品案件，經原審法院於91年10月25日以91年度訴字
    第1020號判決判處有期徒刑1年確定，二案接續執行，甫於
    94年1月3日縮短刑期執行完畢等情，有臺灣高等法院被告全
    國前案紀錄表等件在卷可參，被告於受有期徒刑之執行完畢
    後，5年內再犯有期徒刑以上之罪，為累犯，應依刑法第47
    條規定遞加重其刑。檢察官移送併辦部分與已起訴部分之犯
    行，分別係屬連續犯裁判上一罪，自均為起訴效力所及，本
    院自得併予審理，併予敘明。
三、原審就起訴部分施用毒品犯行予以論罪科刑，固非無見，惟
    查原判決就移送併辦部分之犯行，未及審理，被告上訴雖無
    理由，惟原判決既有未當，自應由本院將原判決予以撤銷改
    判。被告於五年內，猶無悔改之意再為本件犯行，被告施用
    毒品，除戕害自身之健康、生命外，並已衍生危害家庭之不
    良後果，且損及社會、國家之整體利益，自應受相當之刑罰
    制裁，始符社會正義。審酌被告之素行、犯罪之動機、情節
    、所生危害及其他犯罪情節並犯後之態度等一切情狀，量處
    如主文所示之刑。扣案之注射針筒1支，係供被告施用毒品
    所用，且為被告所有，業據被告供陳在卷，應依刑法第38條
    第1項第2款規定沒收之；另第一級毒品海洛因1包（淨重0.0
    2公克），爰依毒品危害防制條例第18條第1項前段規定，沒
    收銷燬之。
四、被告經合法傳喚，無正當理由不到庭，爰不待其陳述，逕行
    判決。
五、據上論斷，應依刑事訴訟法第三百六十九條第一項前段、第
    三百六十四條、第三百七十一條、第二百九十九條第一項前
    段，毒品危害防制條例第十條第一項、第十八條第一項前段
    ，刑法第十一條前段、第五十六條、第三十八條第一項第二
    款，判決如主文。
本案經檢察官乙○○到庭執行職務。
中    華    民    國    95    年    4    月     6     日
                刑事第四庭  審判長法  官  洪  耀  宗
                                  法  官  江  德  千
                                  法  官  劉  登  俊
上列正本證明與原本無異。
如不服本判決應於收受送達後十日內向本院提出上訴書狀，其未
敘述上訴之理由者並得於提起上訴後十日內向本院補提理由書（
均須按他造當事人之人數附繕本）。
                                  書記官  粘  銘  環
中    華    民    國    95    年    4     月    7     日
                                                      Ｆ


司法院資訊處製作；財團法人民間司法改革基金會備份。
